【裁判字號】    95,裁,1018
【裁判日期】    950518
【裁判案由】    地上物徵收補償
【裁判全文】
最  高  行  政  法  院  裁  定
                                     95年度裁字第01018號
上  訴  人  丙○○
被 上訴 人  交通部臺灣區○道○○○路局
代  表  人  甲○○
被 上訴 人  交通部臺灣區○道○○○路局南區工程處
代  表  人  乙○○
上列當事人間因地上物徵收補償事件，上訴人不服中華民國93年
11月9日高雄高等行政法院92年度訴字第867號判決，提起上訴。
本院裁定如下：
    主  文
上訴駁回。
上訴審訴訟費用由上訴人負擔。
    理  由
一、按對於高等行政法院判決上訴，非以其違背法令為理由，不
    得為之，行政訴訟法第242條定有明文。是當事人依行政訴
    訟法第243條第1項規定，以高等行政法院判決有不適用法規
    或適用法規不當為上訴最高行政法院之理由時，其上訴狀或
    理由書應有具體之指摘，並揭示該法規之條項或其內容。若
    係成文法以外之法則，應揭示該法則之意旨。倘為司法院解
    釋、或本院之判例，則應揭示該判解之字號或其內容。上訴
    狀或理由書如未依此項方法表明者，即難認為已對高等行政
    法院判決之違背法令有具體之指摘，要難謂為適用法規錯誤
    ，其上訴自難認為合法。
二、本件上訴意旨略謂：本件原審承辦法官未詳斟酌上訴人之主
    張，勘驗現場，又誤信永康、佳里兩地提供偽造成果圖及偽
    證之證言，而為上訴人敗訴判決，於法有違。原審就上訴人
    所有臺南縣永康市○○段452地號土地範圍，依被上訴人及
    永康地政事務所變造地籍圖，使同地段452之1地號土地西移
    12公尺，以致作成錯誤之判決。事實上，被上訴人越界毀損
    上訴人地上物，面積達1,378平方公尺，自有賠償之義務。
    被上訴人所屬人員，於承辦本案時，對上訴人施予恐嚇、誹
    謗，造成上訴人精神上損害，亦有損害賠償之義務。本案係
    由被上訴人承辦人謝貴郎及永康地政事務所測量員李志成未
    依地籍圖，造成以西移12公尺道路中心樁為測點所造成之錯
    誤，原審不查，未置理上訴人之主張，亦未就上訴人提出之
    證據，諸如地籍圖、照片等資料詳為審酌，卻採非法偽證之
    資料，而為判決。為此，提起本件上訴，請求訊問證人盧鴻
    嶢等語，資以論據。
三、經查，被上訴人所屬承辦人員，如涉有偽造成果圖或恐嚇、
    誹謗刑責；或證人所言涉偽證，應由上訴人逕行向所轄地方
    法院檢察署提出告訴尋求救濟，上訴人空言指責，核無足採
    。上訴人上訴意旨，無非指摘原審之證據取捨與事實認定，
    惟並未具體說明原審判決不適用法規或適用法規不當之事實
    ，況上訴人指摘事項均經原審法院論述綦詳，難認為對高等
    行政法院判決之如何違背法令已有具體之指摘，依首開說明
    ，應認其上訴為不合法，應予駁回。又本件事實已臻明確，
    無行言詞辯論之必要，上訴人聲請本院訊問證人盧鴻嶢，即
    無必要，併此明。
據上論結，本件上訴不合法，爰依行政訴訟法第249條第1項前段
、第104條、民事訴訟法第95條、第78條，裁定如主文。
中    華    民    國    95    年    5     月    18    日
                  第二庭審判長法  官  廖  政  雄
                              法  官  林  清  祥
                              法  官  鍾  耀  光
                              法  官  姜  仁  脩
                              法  官  胡  國  棟
以  上  正  本  證  明  與  原  本  無  異
中    華    民    國    95    年    5     月    18    日
                              書記官  莊  俊  亨


司法院資訊處製作；財團法人民間司法改革基金會備份。
